臺灣高等法院臺南分院刑事裁定　　　　　　九十一年度毒抗字第九六號　　　　Ｇ
　　　抗　告　人
　　　即　被　告　甲　○　○
右列抗告人因觀察、勒戒案件，不服臺灣臺南地方法院九十一年三月十二日裁定（九
十一年度毒聲字第三六０號），提起抗告，本院裁定如左：
      主      文
抗告駁回。
      理      由
一、抗告人即被告甲○○抗告意旨略以：抗告人於民國（下同）九十年六月十六日凌
    晨十二點二十分前往高雄市與友人劉家暉會面，並請託其幫忙抗告人詢問有無工
    作機會，接洽後，抗告人為表示感謝，遂邀其前往中華三路五十二號小百合ＫＴ
    Ｖ，於凌晨二時三十分進入該店消費，並飲用可樂，約莫三十分鐘，抗告人起身
    與友人一同前往洗手間，回座位後便見一陌生人坐在抗告人之桌位，且故意藉機
    與抗告人及友人認識，但抗告人不予理會，並請該陌生人離開座位，而抗告人繼
    續與友人談話，並飲用該可樂，不久抗告人與友人均感覺身體不適，頭暈想吐，
    至洗手間嘔吐時，即遇警方臨檢，然當時警方在抗告人與友人身上及洗手間內均
    未查獲任何毒品，且抗告人始終配合警方臨檢製作筆錄及採尿送驗，至尿液檢驗
    報告出爐，抗告人始知悉尿液呈毒品ＭＤＭＡ陽性反應，惟事實上抗告人從無施
    用毒品之前科，且當時亦未在抗告人身上查獲毒品，抗告人確實是在不知情之情
    況下誤食摻有毒品之可樂，原審疏未詳查，認抗告人服用毒品ＭＤＭＡ之情節顯
    與事實不符，而裁定將抗告人送觀察、勒戒，顯有違誤，為此提起本件抗告云云
    。
二、查檢察官聲請意旨以抗告人即被告甲○○基於施用毒品犯意，於九十年六月十六
    日或往前回溯三、四日之某時內，在不詳地點施用第二級毒品ＭＤＭＡ，為警於
    九十年六月十六日凌晨四時四十分許，在高雄市前金區○○○路五二號六樓「小
    百合ＫＴＶ」之廁所內查獲，並從查獲處所之地面上扣得藥丸及膠囊各十粒。訊
    據被告雖否認有何施用毒品犯行，惟查，被告於警局所採尿液經送檢驗結果，確
    呈毒品ＭＤＭＡ陽性反應，有高雄市立凱旋醫院出具之尿液檢驗成績書一份附卷
    可證；另扣案之藥丸及膠囊經送內政部警政署刑事警察局鑑驗後，均含ＭＤＭＡ
    成份，有該局出具之鑑驗通知書一份在卷可佐，乃被告空言否認，顯屬事後卸責
    之詞，要無足取信，其施用第二級毒品犯行堪以認定，爰依毒品危害防制條例第
    二十條第一項及觀察勒戒處分執行條例第三條第一項規定，聲請裁定將被告送勒
    戒處所觀察、勒戒。原審審核後認無不合，裁定被告入勒戒處所觀察、勒戒。
三、經查：抗告人雖以誤飲摻有毒品ＭＤＭＡ之可樂，因而導致其尿液檢驗呈陽性反
    應云云，然其並未提出任何事證，以證明其飲用之可樂內確摻有上開毒品，是其
    抗辯即屬無據。而本件雖未自抗告人身上查獲任何毒品，然上開查扣之藥丸及膠
    囊係警方自查獲抗告人施用毒品之小百合ＫＴＶ廁所內之地面上扣得，業經高雄
    市政府警察局新興分局偵查員彭光偉以電話說明查獲過程屬實（詳原審卷第四頁
    ），復觀以抗告人之尿液檢驗結果亦呈毒品ＭＤＭＡ陽性反應，有上開高雄市立
    凱旋醫院出具之尿液檢驗成績書一份附卷為憑，而扣案之藥丸及膠囊經送內政部
    警政署刑事警察局鑑驗後，均含ＭＤＭＡ成份，亦有該局出具之鑑驗通知書一份
    在卷可佐，從而，抗告人於前揭時、地施用第二級毒品之犯行已臻明確。按ＭＤ
    ＭＡ為毒品危害防制條例第二條第二項經行政院衛生署公告之第二級毒品，原裁
    定為此依毒品危害防制條例第二十條第二項及觀察勒戒處分執行條例第三條第一
    項之規定，裁定將抗告人送勒戒處所觀察勒戒，經核認事用法俱無違誤，抗告意
    旨空言否認施用毒品，指摘原裁定不當，非有理由，應予駁回。
四、據上論斷，應依刑事訴訟法第四百十二條，裁定如主文。
中    華    民    國      九十一      年      四      月      十八      日
                                  臺灣高等法院臺南分院刑事第六庭
                                      審判長法官  楊    明    章
                                            法官  高    明    發
                                            法官  戴    勝    利
右正本證明與原本無異。
不得再抗告。
                                      法院書記官  吳    銘    添
中    華    民    國      九十一      年      四      月      十九      日
